臺灣高等法院臺中分院刑事判決　　　　　　　　　　九十四年度上易字第一七四號
　　上　訴　人　臺灣臺中地方法院檢察署檢察官
　　被　　　告　辛○○
　　　　　　　　丁○○
　　　　　　　　甲○○
　　　　　　　　壬○○
　　　　　　　　庚○○
　　　　　　　　戊○○
　　　　　　　　己○○
　　　　　　　　丙○○
右上訴人因被告妨害名譽案件，不服臺灣臺中地方法院九十三年度易字第二二三一號
中華民國九十三年十二月九日第一審判決（起訴案號：臺灣台中地方法院檢察署九十
三年度偵續字第八八號），提起上訴，本院判決如左：
    主      文
上訴駁回。
    理      由
一、本案經本院審理結果，認第一審諭知公訴不受理之判決，並無不當，應予維持，
    並引用第一審判決書記載之證據及理由（如附件）。
二、檢察官上訴意旨稱：依據告訴人乙○○具狀請求上訴，略以：「告訴人提出給檢
    察官現場照片是民國九十一年十二月十八日，告訴人提出告訴時間為九十二年三
    月三十一日止，顯然沒有超過法六個月之告訴期間，臺灣臺中地方法院刑事判決
    公訴不受理，顯有違誤：：」等語。經核閱告訴人所述事項，尚非顯無理由，爰
    提起上訴云云。
三、經查本件告訴人於九十二年三月二十八日告訴狀所載之事實為：「：：被告等為
    毀損告訴人之名譽，竟意圖散布於眾，連續於民國九十一年二月二十一日及同年
    四月十七及同年十一月間在社區內之公佈欄上大嗣張貼公告「：：乙○○：：胡
    管亂管，是社區亂源之首，住戶應引以為戒，勿再姑息養奸。：：散發黑函一件
    又一件，不勝枚舉，真是社區的不幸：：」、「施員企圖誤導視聽，以訛傳訛：
    ：」、「台中地檢署對乙○○提起公訴公告：：乙○○先生毀損許正弦先生名譽
    ，觸犯刑法第三百十條第二項之加重毀謗罪嫌，且乙○○前因違反著作權法等案
    件，：：不知悔改，再犯毀損名譽罪，為累犯：：」並將告訴人之起訴書張公佈
    於社區公告欄內：：」等情，其所指訴之犯罪事實，固有三次。惟檢察官起訴書
    記載之犯罪事實為：「辛○○：：等八人為回應乙○○在該社區張貼質疑區分所
    有權人會議程序不合法之公告，竟基於誹謗乙○○之犯意聯絡，並意圖散布於眾
    ，於民國九十一年二月二十一日，在台中市○○○路一七五號『五權天下』社區
    大廳之公佈欄，具名張貼內容包含『：：乙○○：：胡管亂管，是社區亂源之首
    ，住戶應引以為戒，勿再姑息養奸。：：光是從其散發之黑函一件又一件，不勝
    枚舉，真是社區的不幸，：：乙○○居心叵測，扭曲事實，心術不正，顯露無疑
    ：：』等文字之公告，以文字指摘、傳述足以毀損乙○○名譽之事。」並未及於
    告訴人所指之其後二次（即九十一年四月十七及同年十一月間）之行為；就檢察
    官起訴告訴人所指第一次之犯罪事實而言，告訴人於原審陳稱：「（審判長問：
    九十一年二月二十一日他們張貼公告時，你是否即已知悉？）是，但是他們貼公
    告很久一直都沒有拿下來。」等語（見原審卷第九三頁）。檢察官上訴意旨雖稱
    ：告訴人提出現場照片時間係九十一年十二月十八日云云，惟依告訴人所提出之
    照片五張（見九十二年度發查字第一一六二號偵查卷第九至十一頁），其日期固
    為 '02 12 18之格式，可認定係九十一年十二月十八日所拍攝者，惟該五張照片
    上僅有九十一年十一月二十四日之公告，並無如起訴書所載之九十一年二月二十
    一日公告。從而告訴人於原審審理時所稱：他們貼公告很久一直都沒有拿下來等
    情，尚乏依據。該五張照片即不足以證明至九十一年十二月十八日為止，被告等
    仍有張貼九十一年二月二十一日公告之行為。而告訴人於九十二年三月二十八日
    具狀告訴時（按臺灣臺中地方法院檢察署收狀日期為九十二年三月三十一日），
    自已逾越六個月之告訴期間，原審據以諭知公訴不受理之判決，並無不合。本件
    原起訴部分，既經判決不受理在案，自無從酌及起訴書未載敘之部分，附此敘明
    。綜上所述，本件檢察官之上訴，為無理由，爰不經言詞辯論，予以駁回。
四、據上論斷，應依刑事訴訟法第三百七十三條、第三百七十二條、第三百六十八條
    ，判決如主文。
中      華      民      國      九十四  年      二      月      二十五  日
                                臺灣高等法院臺中分院刑事第五庭
                                      審判長法  官  袁  從  楨
                                            法  官  姚  勳  昌
                                            法  官  郭  同  奇
右正本證明與原本無異。
不得上訴。
                                            書記官  陳  玫  伶
中      華      民      國      九十四  年      三      月      一      日
                                                                        Ａ
